臺灣臺中地方法院行政訴訟判決
110年度交字第387號
原      告  張培程  


被      告  臺中市交通事件裁決處
                      設臺中市○○區○○○路00號
代  表  人  黃士哲    住同上
訴訟代理人  黃曉妍律師
上列當事人間交通裁決事件，原告不服被告民國110年9月2日中
市裁字第68-GDH647303號裁決書，提起行政訴訟，本院判決如下
：主  文
原告之訴駁回。
訴訟費用新臺幣參佰元由原告負擔。
    事實及理由
一、程序事項：按行政訴訟法第237條之7規定，交通裁決事件之
    裁判，得不經言詞辯論為之。本件屬交通裁決事件，依兩造
    所述各節及卷內資料其事證已臻明確，本院認無經言詞辯論
    之必要，爰不經言詞辯論而為判決。
二、事實概要：
　　訴外人陳科見所有號牌BCM-7301號自用小客車(下稱系爭車
    輛），於民國110年6月8日15時18分許，行經臺中市太平區
    祥順路一段與宜昌東路90巷口往南，因「行車速度，超過規
    定之最高時速逾60公里至80公里以內」及「駕駛人行駛速度
    超過規定之最高時速60公里以上(處車主)」之違規行為，遭
    臺中市政府警察局太平分局（下稱舉發機關）員警認定該車
    違反道路交通管理處罰條例第43條第1項第2款、第43條第4
    項規定，逕行對車主製開第GDH647303、GDH647304號舉發違
    反道路交通管理事件通知單。車主就GDH647303號舉發通知
    單，於到案期限檢具事證及應歸責人相關資料，向被告告知
    應歸責人即原告，被告續於110年9月2日以中市裁字第68-GD
    H647303號裁決書（下稱原處分），依道路交通管理處罰條
    例第43條第1項第2款、第63條第1項第3款、第24條第1項第3
    款及「違反道路交通管理事件統一裁罰基準表」之規定，按
    期限內到案之基準，裁處原告第1階段罰鍰新臺幣（下同）8
    ,000元，記違規點數3點，並應參加道路交通安全講習。原
    告不服，提起本件行政訴訟。
三、原告主張略以：
　　原告行車速度未達到122KM/HR，且警方只有照片，請調閱監
    視器畫面，供判斷視覺上是否達到該速度，否則懷疑所測到
    的並非該輛車的速度而是不明物體的速度等語。並聲明：原
    處分撤銷。
四、被告答辯略以：
　　系爭車輛行駛於違規路段，行經固定式「前有移動式測速照
    相」標誌及活動式「測速取締標誌」及「最高速限標誌-50
    」標誌，標誌清楚未遭遮蔽，系爭車輛當時並無不能注意之
    情事，且縱系爭車輛疏未注意該標誌，亦應依道路交通安全
    規則第93條第1 項第1款規定，將行速控制在時速50公里以
    下，惟系爭車輛竟以時速122公里之速度行駛於一般道路上
    ，顯有故意過失，自應受罰。原告雖主張未超速，而係偵速
    不明物體的速度，惟測速照相儀經定期檢驗合格且於有效期
    限內，原告並未舉證證明該儀器有何故障情事，被告自難逕
    為對原告有利之認定等語。並聲明：原告之訴駁回。
五、本院之判斷：
(一)按「汽車駕駛人，駕駛汽車有下列情形之一者，處新臺幣6
    千元以上2萬4千元以下罰鍰，並當場禁止其駕駛：二、行車
    速度，超過規定之最高時速60公里。」、「汽車駕駛人有下
    列各款所列條款之一者，除依原條款處罰鍰外，並予記點：
    三、有第43條、第53條或第53條之1情形之一者，各記違規
    點數3點。」、「汽車駕駛人，有下列情形之一者，應接受
    道路交通安全講習：三、有第43條規定之情形。」道路交通
    管理處罰條例第43條第1項第2款、第63條第1項第3款、第24
    條第1項第3款分別定有明文。又依違反道路交通管理事件統
    一裁罰基準表之規定，小型車行車速度，超過規最高時速逾
    60公里至80公里以內，期限內繳納罰鍰或到案聽候裁決者，
    統一裁罰基準8,000元。
(二)經查，依卷附超速違規之測速採證照片（見本院卷第77頁）
    顯示，日期：2021/06/08、時間：15：18：14、證號：M0GA
    0000000A、案號：00225A、速度：122Km/hr、限速：50Km/h
    r、地點：臺中市太平區祥順路一段與宜昌東路90巷口往南
    、方向：車尾、超速、主機編號：000000-0000，且經放大
    檢視，受測車輛即為系爭車輛（車牌號碼為000-0000號）無
    誤。
(三)原告雖爭執行車速度未達122km/hr，警方只有照片，懷疑所
    測之速度為不明物體之速度云云。惟查，本件舉發超速違規
    之雷達測速儀（廠牌為EASTERNSCIENCE、……器號為「主機：
    000000-0000」、檢定合格單號碼為M0GA0000000A）業於110
    年01月21日檢定合格，有效期限至111年01月31日止。上開
    資料與測速採證相片所示：「主機編號：M0GA0000000A」互
    核相符，有財團法人台灣商品檢測驗證中心1紙（見本院卷
    第73頁）附卷可參。而雷達測速儀器已列為法定度量衡器之
    測速設備裝置，衡諸度量衡法第5條、度量衡器檢定檢查辦
    法第3條第1項第6款及第17條第1項之規定，與大眾有關之公
    務檢測儀器，既經由國家專責機關檢定合格後加以使用，自
    能昭得公信，於本件舉發違規時（即110年6月8日），舉發
    機關所用之雷達測速儀尚在檢定合格有效期限內，其準確性
    及正確性應值得信賴，故於上開時、地為此雷達測速儀器測
    得系爭車輛之行車速度為122km/hr之證據資料，在有相反證
    據出現前，應認為並無違誤。而原告僅空言質疑所測之速度
    為不明物體之速度，然其未提出任何可供本院調查之證據，
    本院自難對原告為有利之認定。是原告所執上開主張，尚不
    足採。
(四)綜上所述，原告違規事證明確，被告依法所為原處分並無違
    誤，原告訴請撤銷，為無理由，應予駁回。
六、本件事證已臻明確，兩造其餘主張及陳述，經核於判決結果
    不生影響，爰不逐一論列，附此敘明。
七、本件第一審裁判費為300元，應由原告負擔，爰確定第一審
    訴訟費用額如主文第2項所示。
據上論結，本件原告之訴為無理由，依行政訴訟法第237條之7、
第98條第1項前段、第237條之8第1項，判決如主文。
中　　華　　民　　國　 111　　年　　2　　月　　24　　日
　　　　　　　　　行政訴訟庭　法　官    吳俊螢
上為正本係照原本作成。
如不服本判決，應於送達後20日內，向本院提出上訴狀，其未表
明上訴理由者，應於提出上訴後20日內向本院補提理由書（均須
按他造人數附繕本）。上訴理由應表明關於原判決所違背之法令
及其具體內容，或依訴訟資料可認為原判決有違背法令之具體事
實。
中　　華　　民　　國　111　　年　　2　　月　　24　日
　　　　　　　　　　　　　　　 書記官　  王素珍